【裁判字號】    95,裁,518
【裁判日期】    950316
【裁判案由】    徵收補償
【裁判全文】
最  高  行  政  法  院  裁  定
                                     95年度裁字第00518號
上  訴  人  乙○○○
被 上訴 人  內政部
代  表  人  甲○○
上列當事人間因徵收補償事件，上訴人不服中華民國93年9月30
日高雄高等行政法院93年度訴字第592號判決，提起上訴。本院
裁定如下︰
    主  文
上訴駁回。
上訴審訴訟費用由上訴人負擔。
    理  由
一、按對於高等行政法院判決上訴，非以其違背法令為理由，不
    得為之，行政訴訟法第242條定有明文。是當事人依行政訴
    訟法第243條第1項規定，以高等行政法院判決有不適用法規
    或適用法規不當為上訴最高行政法院之理由時，其上訴狀或
    理由書應有具體之指摘，並揭示該法規之條項或其內容。若
    係成文法以外之法則，應揭示該法則之意旨。倘為司法院解
    釋、或本院之判例，則應揭示該判解之字號或其內容。上訴
    狀或理由書未依此項方法表明者，即難認為已對高等行政法
    院判決之違背法令有具體之指摘，又對原判決所持法律上之
    見解之歧異，要難謂為適用法規錯誤，其上訴自難認為合法
    。
二、本件上訴意旨略謂：行政訴訟案件，首重「訴體是否存在」
    、「權利是否值得保護」及「政府機關是否有違法行政處分
    」等司法審理原則，而非以「本案無公法之請求」或無公法
    上請求給付原因為由，逕行判決上訴人敗訴，於法有違；況
    本件作為判決基礎之事實，未經調查，有認知錯誤。本件上
    訴人所有座落高雄縣岡山鎮○○段1980號系爭土地，早於民
    國63年起，即編定為道路用地，但未經徵收，高雄縣政府卻
    於85年9月間進行路面改善工程，原審未經調查，逕以上訴
    人給付訴訟部分，無公法上請求原因，而確認訴訟部分，以
    被告當事人不適格為由，判決駁回上訴人之訴，於法有違等
    語，資以論據。
三、經查，上訴人所持行政訴訟應重訴體是否存在，而不論公法
    上請求權存在；以及堅持其對被上訴人有補償請求權，並得
    對被上訴人訴請確認系爭土地公用地役關係不存在，無非上
    訴人主觀法律見解，亦即無從依據其主觀法律見解歧異，認
    定原審判決違法。上訴人其餘上訴意旨，均僅係就原審取捨
    證據、認定事實之職權行使，指摘其為不當，而未具體說明
    其不適用法規或適用法規不當之事實，況上訴人上開上訴意
    旨指摘事項，均經原審法院論述綦詳，予以一一指駁，難認
    為對高等行政法院判決之如何違背法令已有具體之指摘，依
    首開說明，應認其上訴為不合法，應予駁回。
據上論結，本件上訴不合法，爰依行政訴訟法第249條第1項前段
、第104條、民事訴訟法第95條、第78條，裁定如主文。
中    華    民    國    95    年    3     月    16    日
                  第二庭審判長法  官  廖  政  雄
                              法  官  吳  明  鴻
                              法  官  林  清  祥
                              法  官  鍾  耀  光
                              法  官  姜  仁  脩
以  上  正  本  證  明  與  原  本  無  異
中    華    民    國    95    年    3     月    16    日
                              書記官  莊  俊  亨


司法院資訊處製作；財團法人民間司法改革基金會備份。
